Minutes et répertoires du notaire René BARON, 2 avril 1740 - 25 octobre 1762 (étude XXXV)
Archives nationales
- Minutes de René BARON, 2 avril 1740 - 15 janvier 1765; MC/ET/XXXV/622 - MC/ET/XXXV/807/A
  - Minutes. 1761, avril - juin, avril - juin 1761; MC/ET/XXXV/708
    - Rente, constitution., 13 avril 1761; MC/ET/XXXV/708
      Nom, qualité: (M.) Herrenschwand, Antoine Gabriel.
      Profession: medecin des gardes suisses.
      Domicile: Paris (Paris) paroisse Saint-Andre-des-Arts
    - Procuration rente publique, dépôt., 13 avril 1761; MC/ET/XXXV/708
      Nom, qualité: (M.) Maizerey, Charles Pierre.
      Profession: receveur de l'octroi, Caen (Calvados).
      Domicile: Caen (Calvados).
      Nom, qualité: (M.) Delamare, Jean Christophe (bourgeois).
    - Rente sur les états de Bretagne, reconstitution, emission 1760., 14 avril 1761; MC/ET/XXXV/708
      Nom, qualité: (M.) Roux Rauland, Jacques.
      Nom, qualité: (M.) Maugas, Charles Louis.
      Profession: inspecteur des batiments du roi.
    - Bail, greffe de l'amiraute, Brest (Finistère)., 15 avril 1761; MC/ET/XXXV/708
      Nom, qualité: (M.) Legleau, Jean Paul.
      Domicile: Conquet (le) (Finistère)
    - Rente, quittance de rachat., 15 avril 1761; MC/ET/XXXV/708
      Nom, qualité: (M.) Gatelois, Francois.
      Profession: officier de bouche.
      Domicile: Bayreuth (allemagne).
      Nom, qualité: (M.) Margrave de Bayreuth.
      Nom, qualité: (M.) Durfort de Lorge de, Louis (duc, Lorges), Lorges.
    - Rente foncière, titre nouvel, hotellerie, Versailles (Yvelines) Petit-Montreuil, le Grand Veneur., 16 avril 1761; MC/ET/XXXV/708
      Nom, qualité: (M.) Maraine, Louis Benoit (bourgeois, Paris), Paris.
      Nom, qualité: (M.) Comte d'Eu
    - Bail, boutique, Paris (Paris) rue Jean-de-Beauvais., 16 avril 1761; MC/ET/XXXV/708
      Nom, qualité: (personne morale) Boyer (hoirs).
      Nom, qualité: (Mme ou Mlle) Boyer, Anne.
      Nom, qualité: (M.) Lenoir, Philippe.
      Nom, qualité: (M.) Laurent de Meziere, Francois.
      Profession: marchand de vin, Paris.
    - Procuration acte, dépôt., 17 avril 1761; MC/ET/XXXV/708
      Nom, qualité: (M.) Duc de Lorge.
      Nom, qualité: (M.) Tribouillard, Adrien Thomas.
      Profession: avocat en Parlement, Paris.
    - Succession, quittance., 17 avril 1761; MC/ET/XXXV/708
    - Déclaration, adjudication de maisons, Paris (Paris) rue du Faubourg-Saint-Martin., 18 avril 1761; MC/ET/XXXV/708
      Nom, qualité: (M.) Prevost, Guillaume Claude.
      Profession: capitaine des chaines.
      Nom, qualité: (M.) Dupuis, Louis Charles.
      Profession: marchand de chevaux, Paris.
    - Rente, constitution., 18 avril 1761; MC/ET/XXXV/708
      Nom, qualité: (M.) Brancas de, Louis Paul.
      Nom, qualité: (Mme ou Mlle) Dumonceau, Elisabeth Gabrielle.
    - Bail, greffe de l'amiraute, Morlaix (Finistère)., 20 avril 1761; MC/ET/XXXV/708
      Profession: greffier de l'amiraute, Morlaix (Finistère).
      Domicile: Morlaix (Finistère)
    - Rente sur les états de Bretagne, reconstitution, emission 1760., 20 avril 1761; MC/ET/XXXV/708
      Nom, qualité: (Mme ou Mlle) Durand, Marie Anne Radegonde.
      Nom, qualité: (M.) Pinault, Philippe Gabriel.
      Nom, qualité: (M.) Popon de Maucune, Louis (bourgeois).
    - Vente, maisons (2), terres, Livry (Seine-Saint-Denis)., 20 avril 1761; MC/ET/XXXV/708
      Profession: lieutenant general d'armee, menin du dauphin.
      Nom, qualité: (M.) Doyen de Mondeville, Charles.
      Profession: intéressé dans les fermes.
    - Quittance., 20 avril 1761; MC/ET/XXXV/708
      Nom, qualité: (M.) Augny Thibouville, Alexandre Marc Rene Etienne (chevalier).
      Profession: fermier general, Paris.
      Nom, qualité: (M.) Desmaret de Maillebois, Yves Marie (comte, Maillebois), Maillebois.
    - Succession, quittance., 20 avril 1761; MC/ET/XXXV/708
      Nom, qualité: (M.) Forgeays de Langerie, Jean Rancois Etienne.
      Profession: capitaine de vaisseau.
      Relations: au service de l'intervenant 2, fils de l'intervenant 3.
      Nom: Compagnie Des Indes.
      Nom, qualité: (Mme ou Mlle) Bossinot, Francoise.
      Domicile: Saint-Malo (Ille-et-Vilaine)
    - Vente, maison, Champigny-sur-Marne (Val-de-Marne) Ceuilly., 20 avril 1761; MC/ET/XXXV/708
      Nom, qualité: (M.) Romigny de, Denis Nicolas.
      Profession: prêtre, precepteur des pages de la reine.
    - Mariage., 21 avril 1761; MC/ET/XXXV/708
      Nom, qualité: (M.) Fourdinois, Charles.
      Profession: cuisinier, Paris.
      Nom, qualité: (M.) Fourdinois, Louis.
      Profession: gagne denier, Davenescourt (Somme).
      Domicile: Davenescourt (Somme).
      Nom, qualité: (Mme ou Mlle) Gautier, Marie Francoise.
      Nom, qualité: (M.) Gautier, Jean.
      Profession: gagnedenier, Paris.
    - Succession, quittance., 22 avril 1761; MC/ET/XXXV/708
      Nom, qualité: (M.) Durel, Nicolas Joseph.
      Profession: medecin.
    - Rente, constitution., 22 avril 1761; MC/ET/XXXV/708
      Nom, qualité: (M.) Bauche, Jean Baptiste.
      Profession: libraire, Paris.
    - Mariage., 22 avril 1761; MC/ET/XXXV/708
      Nom, qualité: (M.) Laurent Betteville, Jean Baptiste Louis.
      Nom, qualité: (Mme ou Mlle) Filleul, Jeanne Louise.
      Relations: fille de l'intervenant 3.
      Nom, qualité: (M.) Filleul, Francois Joseph.
    - Vente, terres labourables, Baudrecourt (Haute-Marne)., 23 avril 1761; MC/ET/XXXV/708
      Nom, qualité: (M.) Hacquin, Nicolas.
      Profession: loueur de carrosses, Paris.
      Nom, qualité: (M.) Hacquin, Pierre.
    - Procuration rente publique., 23 avril 1761; MC/ET/XXXV/708
      Nom, qualité: (M.) Des Glacieres de Fontis, Jacques Leonor (écuyer).
      Nom, qualité: (M.) Fabus, Michel Henri (écuyer).
    - Quittance., 23 avril 1761; MC/ET/XXXV/708
      Profession: receveur general des domaines de Bretagne, Rennes (Ille-et-Vilaine).
    - Rente sur les états de Bretagne, reconstitution, emission 1760., 24 avril 1761; MC/ET/XXXV/708
      Nom, qualité: (M.) Demarco, Felix (bourgeois, Paris), Paris.
      Nom, qualité: (M.) Gerard, Bernard.
      Profession: vitrier des batiments du roi, Versailles (Yvelines).
    - Rente, transport., 24 avril 1761; MC/ET/XXXV/708
      Nom, qualité: (M.) Masso de La Ferriere de, Charles (baron, Chasselay), Chasselay.
      Profession: lieutenant des gardes du corps.
      Relations: crédirentier(e) de l'intervenant 2.
      Nom, qualité: (M.) Daubichon, Thomas (bourgeois, Paris), Paris.
      Nom: Paroisse.
      Domicile: Chasselay (Rhône)
    - Procuration acte., 25 avril 1761; MC/ET/XXXV/708
      Nom, qualité: (M.) Roignan.
      Profession: lieutenant de juge, (martinique (la))
    - Mariage., 25 avril 1761; MC/ET/XXXV/708
      Nom, qualité: (M.) Turot, Charles Francois.
      Relations: fils de l'intervenant 2, au service de l'intervenant 5.
      Nom, qualité: (M.) Turot, Nicolas.
      Profession: laboureur, Mareuil (Somme), Villers-sous-Mareuil.
      Domicile: Mareuil (Somme) Villers-sous-Mareuil.
      Nom, qualité: (Mme ou Mlle) Jarrige, Marie Madeleine.
      Profession: femme de chambre, Paris.
      Relations: fille de l'intervenant 4, au service de l'intervenant 5.
      Nom, qualité: (M.) Jarrige Dit La Feuillade, Pierre.
      Profession: perruquier (maître), Versailles (Yvelines).
      Nom, qualité: (M.) Thevenin (écuyer).
      Profession: payeur des rentes, Paris
    - Procuration rente publique., 26 avril 1761; MC/ET/XXXV/708
      Nom, qualité: (Mme ou Mlle) Guillot, Francoise.
      Nom, qualité: (M.) Desayvre, Nicolas Charles (bourgeois, Paris), Paris
    - Succession, partage., 26 avril 1761; MC/ET/XXXV/708
      Nom, qualité: (Mme ou Mlle) Leroy, Marie Anne Nicole.
      Nom, qualité: (M.) Leger, Pierre.
      Profession: fermier du roi, Galluis (Yvelines)
    - Bail, greffe de l'amiraute, Saint-Brieuc (Côtes-d'Armor)., 27 avril 1761; MC/ET/XXXV/708
      Nom, qualité: (M.) Marie Duclos, Christophe.
      Domicile: Saint-Brieuc (Côtes-d'Armor)
    - Rente sur les états de Bretagne, reconstitution, emission 1760., 27 avril 1761; MC/ET/XXXV/708
      Nom, qualité: (M.) Noel, Pierre.
      Profession: commis d'intendant des finances (premier), Paris.
    - Rente sur les états de Bretagne, reconstitution, emission 1760., 27 avril 1761; MC/ET/XXXV/708
      Nom, qualité: (M.) Bourbon, Jean Alexandre (bourgeois).
      Nom, qualité: (M.) Congniasse Desjardins, Edme Francois.
      Profession: caissier du trésorier de la Dauphiné.
    - Rente sur les états de Bretagne, reconstitution, emission 1760., 27 avril 1761; MC/ET/XXXV/708
      Nom, qualité: (M.) Freville de, Claude Thomas.
      Profession: secrétaire de la compagnie des Indes.
      Nom, qualité: (M.) Fortier, Antoine.
      Profession: pepinieriste du roi, Versailles (Yvelines), chateau.
      Domicile: Versailles (Yvelines) Bailly
    - Rente sur les états de Bretagne, reconstitution, emission 1760., 27 avril 1761; MC/ET/XXXV/708
      Nom, qualité: (M.) Lourdet, Jean Baptiste.
      Profession: auditeur à la chambre des comptes, Paris.
      Domicile: Paris (Paris) paroisse Saint-Jean-en-Greve.
      Nom, qualité: (M.) Lenormand, Jacques Louis.
      Profession: jardinier du roi, Versailles (Yvelines), chateau.
    - Rente sur les états de Bretagne, reconstitution, emission 1760., 27 avril 1761; MC/ET/XXXV/708
    - Succession, liquidation., 28 avril 1761; MC/ET/XXXV/708
    - Procuration rente publique, dépôt., 28 avril 1761; MC/ET/XXXV/708
      Nom, qualité: (Mme ou Mlle) Thomas, Marie Madeleine.
      Profession: religieuse ursuline.
      Domicile: Lisieux (Calvados).
      Nom, qualité: (M.) Lehoux, Jacques.
      Profession: charge des affaires du roi à la cour (ancien), Berlin (allemagne).
    - Procuration acte, assechement des marais de la beze, Bezouotte (Côte-d'Or)., 28 avril 1761; MC/ET/XXXV/708
      Domicile: Paris (Paris) paroisse Saint-Louis.
      Nom, qualité: (M.) Lefevre de Caumartin, Alexandre Louis Francois.
      Profession: gentilhomme de la chambre du roi (premier).
      Nom, qualité: (M.) Faux, Jean Baptiste.
      Profession: procureur au Parlement, Dijon (Côte-d'Or)
    - Inventaire après décès., 29 avril 1761; MC/ET/XXXV/708
    - Cautionnement., 30 avril 1761; MC/ET/XXXV/708
      Profession: receveur des tailles, Angouleme (Charente).
      Nom, qualité: (M.) Fontaine.
      Profession: receveur general des finances, Limoges (Haute-Vienne)
    - Rente sur le roi, quittance de rachat, droit sur les cuirs emission 1760., 1er mai 1761; MC/ET/XXXV/708
    - Bail, maison, Chaillot (Paris) rue des Batailles., 2 mai 1761; MC/ET/XXXV/708
      Nom, qualité: (M.) Gournay de, Francois Eustache (écuyer).
      Profession: commissaire des guerres et de l'artillerie.
      Nom, qualité: (M.) Berger Dumenil, Charles (écuyer).
    - Procuration rente publique, dépôt., 4 mai 1761; MC/ET/XXXV/708
      Nom: Paroisse de Sainte-Marie-La-Petite.
      Nom, qualité: (personne morale) Beroin (hoirs).
      Nom, qualité: (Mme ou Mlle) Beroin, Anne.
      Relations: épouse de l'intervenant 4.
      Nom, qualité: (M.) Carlier, Gregoire (bourgeois).
    - Succession, transport de droits., 4 mai 1761; MC/ET/XXXV/708
      Nom, qualité: (M.) Chevard, Robert.
      Nom, qualité: (M.) Chevard de La Butte, Pierre.
      Nom, qualité: (Mme ou Mlle) Chevard, Francoise.
      Nom, qualité: (M.) Chevard, Jacques.
      Profession: procureur fiscal au bailliage, Nogent-le-Roi (Eure-et-Loir)
    - Démission, canonicat, Dreux (Eure-et-Loir) Collegiale Saint-Etienne., 5 mai 1761; MC/ET/XXXV/708
      Nom, qualité: (M.) Labarre Deslandes de, Nicolas Jean.
      Profession: clerc tonsure.
      Domicile: Paris (Paris) paroisse Saint-Germain-le-Vieux
    - Succession, quittance, paiement d'appointements., 5 mai 1761; MC/ET/XXXV/708
      Nom, qualité: (M.) Ulieghe Du Courty, Martin.
      Profession: officier de la compagnie des Indes, Ayouthia (siam), Fort-Saint-Louis.
      Domicile: Ayouthia (siam) Fort-Saint-Louis.
      Relations: créancier(e) de l'intervenant 2.
    - Certificat de vie, dépôt., 6 mai 1761; MC/ET/XXXV/708
      Nom, qualité: (M.) Rutter, Guillaume (gentilhomme, Angleterre), Angleterre.
    - Déclaration, interets dans la compagnie des assurances générale., 6 mai 1761; MC/ET/XXXV/708
      Nom, qualité: (M.) Desnoues, Jean Thomas.
      Nom, qualité: (M.) Viard, Pierre Charles.
    - Quittance., 7 mai 1761; MC/ET/XXXV/708
      Nom, qualité: (Mme ou Mlle) Mazade, Marie Madeleine (dame, Clichy), Clichy (Hauts-de-Seine).
      Nom, qualité: (M.) Masso de La Ferriere, Charles.
      Nom, qualité: (M.) Ferrand, Laurent Rene (écuyer).
    - Union de créanciers, quittance., 7 mai 1761; MC/ET/XXXV/708
    - Procuration rente publique, dépôt., 7 mai 1761; MC/ET/XXXV/708
      Nom, qualité: (M.) Viard, Georges (bourgeois, Paris), Paris.
    - Vente, maison, terres, Longjumeau (Essonne)., 7 mai 1761; MC/ET/XXXV/708
      Nom, qualité: (M.) Poulain de Vaujoye, Guy Louis.
      Profession: receveur general des bois et domaines, Versailles (Yvelines).
      Nom, qualité: (M.) Poullet, Jean Baptiste.
      Profession: sculpteur des batiments du roi.
      Domicile: Paris (Paris) paroisse Saint-Laurent
    - Procuration revenus, dépôt., 7 mai 1761; MC/ET/XXXV/708
      Nom, qualité: (M.) Boulard, Pierre Marguerite.
      Profession: officier de marine.
      Domicile: Paris (Paris) paroisse Saint-Louis-en-l'Ile.
      Nom, qualité: (Mme ou Mlle) Dertenet, Catherine.
    - Obligation., 7 mai 1761; MC/ET/XXXV/708
      Nom, qualité: (M.) Tessier, Pierre Christophe.
      Profession: intendant des écuries et livrees du roi.
      Nom, qualité: (M.) Tessier, Christophe Jacques.
    - Inventaire après décès., 7 mai 1761; MC/ET/XXXV/708
      Nom, qualité: (Mme ou Mlle) Dallisse Dite Chevrier, Louise.
    - Indemnité., 7 mai 1761; MC/ET/XXXV/708
      Relations: père de l'intervenant 1
    - Procuration rente publique., 8 mai 1761; MC/ET/XXXV/708
      Nom, qualité: (M.) Descharrieres, Blaise (bourgeois).
      Nom, qualité: (M.) Cousin, Francois Bonaventure.
      Profession: garcon de bureau
    - Procuration rente publique, dépôt., 8 mai 1761; MC/ET/XXXV/708
      Nom, qualité: (M.) Selwin, Charles.
      Relations: associé(e) de l'intervenant 1
    - Mariage., 11 mai 1761; MC/ET/XXXV/708
      Nom, qualité: (M.) Pigrais, Jean-Nepomucene Joseph.
      Profession: garcon de la chambre de la reine.
      Nom, qualité: (M.) Pigrais, Jean Baptiste Claude.
      Nom, qualité: (Mme ou Mlle) Benoimont de, Elisabeth Julie.
      Domicile: Paris (Paris) paroisse Saint-Severin.
      Nom, qualité: (M.) Benoimont de, Jean Baptiste Victor.
      Profession: avocat au Parlement (ancien).
      Nom, qualité: (Mme ou Mlle) Marie Leczinska Reine de France
    - Inventaire après décès., 13 mai 1761; MC/ET/XXXV/708
      Nom, qualité: (M.) Davesies, Antoine.
    - Succession, quittance, paiement d'appointements., 13 mai 1761; MC/ET/XXXV/708
      Nom, qualité: (M.) Caillot, Marc Antoine.
      Profession: conseiller à la compagnie des Indes.
      Domicile: Chandernagor (indes).
    - Procuration acte., 14 mai 1761; MC/ET/XXXV/708
      Nom, qualité: (Mme ou Mlle) Orleans D', Charlotte Aglae (duchesse, Modene), Modene.
      Nom, qualité: (M.) Cornuau.
      Profession: trésorier general.
    - Rente, constitution., 14 mai 1761; MC/ET/XXXV/708
      Nom, qualité: (M.) Caru, Urbain.
      Profession: savetier (maître), Paris.
      Nom, qualité: (M.) Pernet, Francois.
    - Procuration rente publique., 14 mai 1761; MC/ET/XXXV/708
      Nom, qualité: (M.) Leroy de Valanglart, Jean Antoine.
      Profession: capitaine au regiment de polignac.
      Profession: banquier, Paris
    - Procuration rente publique, dépôt., 14 mai 1761; MC/ET/XXXV/708
      Nom, qualité: (M.) Grove, Samuel.
    - Succession, notoriété., 15 mai 1761; MC/ET/XXXV/708
    - Obligation., 16 mai 1761; MC/ET/XXXV/708
      Domicile: Paris (Paris) paroisse Saint-Merry.
    - Rente viagère, constitution., 16 mai 1761; MC/ET/XXXV/708
      Nom, qualité: (Mme ou Mlle) Delusy, Madeleine
    - Succession, quittance, paiement d'appointements., 16 mai 1761; MC/ET/XXXV/708
      Nom, qualité: (M.) Deis, Francois Antoine.
      Profession: officier de guerre, Dekkan (inde).
      Domicile: Dekkan (indes).
      Relations: au service de l'intervenant 2, créancier(e) de l'intervenant 2.
      Domicile: Paris (Paris) paroisse Saint-Eustache,rue des Petits-Champs
    - Succession, dépôt de pièces., 17 mai 1761; MC/ET/XXXV/708
      Nom, qualité: (M.) Robineau Darbry, Francois.
      Profession: secrétaire prive.
      Nom, qualité: (M.) Saint-Florentin de, Louis (comte).
      Profession: secrétaire d'etat
    - Procuration rente publique, dépôt., 18 mai 1761; MC/ET/XXXV/708
      Nom, qualité: (M.) Roguin de Chavernay, Isaac.
      Domicile: Yverdon (suisse).
      Nom, qualité: (M.) Develey, Louis (bourgeois, Yverdon), Yverdon (suisse).
      Nom, qualité: (M.) Magnin, Jean.
      Profession: epicier (marchand), Charolles (Saône-et-Loire).
      Domicile: Charolles (Saône-et-Loire).
      Nom, qualité: (M.) Rougemont, Jean Jacques.
    - Succession, quittance, paiement d'appointements., 19 mai 1761; MC/ET/XXXV/708
      Nom, qualité: (M.) Duclavier de Precourt, Jean Louis.
      Profession: ingenieur du roi.
    - Inventaire après décès., 19 mai 1761; MC/ET/XXXV/708
      Domicile: Auteuil (Yvelines)
    - Rente, quittance de rachat., 20 mai 1761; MC/ET/XXXV/708
      Nom, qualité: (M.) Mauduison d'Oursiere de, Francois Philbert (chevalier).
    - Rente sur les états de Bretagne, reconstitution, emission 1760., 20 mai 1761; MC/ET/XXXV/708
      Nom, qualité: (M.) Cossoul, Charles.
      Profession: receveur des fouages de l'eveche, Quimper (Finistère).
    - Rente sur les états de Bretagne, reconstitution, emission 1760., 20 mai 1761; MC/ET/XXXV/708
      Nom, qualité: (Mme ou Mlle) Danty, Claude Elisabeth.
      Domicile: Brest (Finistère).
      Nom, qualité: (M.) Larue de Francy, Jean Baptiste.
      Profession: ecrivain de la marine.
    - Rente sur les états de Bretagne, reconstitution, emission 1760., 20 mai 1761; MC/ET/XXXV/708
      Nom, qualité: (M.) Barbe, Jean Baptiste
    - Succession, quittance, paiement d'appointements., 22 mai 1761; MC/ET/XXXV/708
      Nom, qualité: (M.) Margonne de La Motte, Emmanuel Francois.
      Domicile: Lorient (Morbihan).
    - Vente, maison, vigne, Chatre (la) (Indre)., 22 mai 1761; MC/ET/XXXV/708
      Nom, qualité: (Mme ou Mlle) Desbois, Marie.
      Nom, qualité: (M.) Dauphin, Etienne.
      Profession: fruitier oranger, Paris.
      Nom, qualité: (M.) Taschereau, Pierre.
      Profession: négociant, Chatre (la) (Indre).
      Domicile: Chatre (la) (Indre)
    - Bail, maison, Paris (Paris) rue des Jeuneurs., 22 mai 1761; MC/ET/XXXV/708
      Nom, qualité: (M.) Bourgongne, Marie Antoine (écuyer).
    - Bail, boutique, Paris (Paris) rue Coquilliere., 22 mai 1761; MC/ET/XXXV/708
      Nom, qualité: (M.) Lavoiepierre de, Noel.
      Profession: garde de l'epicerie (ancien).
      Nom, qualité: (M.) Barbier, Charles Andre.
      Profession: chandelier (maître), Paris.
    - Déclaration, rente sur les etats de bretagne., 22 mai 1761; MC/ET/XXXV/708
      Nom, qualité: (M.) Clement, Nicolas.
      Profession: négociant, Brest (Finistère).
      Nom, qualité: (M.) Brun, Simon Pierre.
    - Délaissement, cens, Juziers (Yvelines)., 24 mai 1761; MC/ET/XXXV/708
      Nom, qualité: (M.) Lopes de Lafare de, Louis Francois.
      Profession: abbe commendataire, Chartres (Eure-et-Loir), Abbaye de Saint-Pere.
      Nom, qualité: (M.) Lanoue de, Francois Martin.
    - Procès-verbal, paiement de fonds d'avance aux fermes générales., 25 mai 1761; MC/ET/XXXV/708
      Profession: fermier général, Paris.
      Relations: débiteur de l'intervenant 2.
      Nom, qualité: (Mme ou Mlle) Mazade, Marie Madeleine.
      Nom, qualité: (M.) Masso de La Ferriere, Charles (chevalier).
      Profession: lieutenant général d'armee.
      Nom, qualité: (M.) Colin de Saint-Marc, Marc Hubert.
      Profession: receveur général des fermes, Paris.
    - Inventaire après décès., 25 mai 1761; MC/ET/XXXV/708
      Nom, qualité: (M.) Ameline, Jean.
    - Succession, quittance, paiement d'appointements., 26 mai 1761; MC/ET/XXXV/708
      Nom, qualité: (M.) Dagan, Barthelemy.
      Profession: conseiller au conseil superieur, Ile-de-France.
      Domicile: Port-Louis (ile-de-france).
      Nom, qualité: (M.) Compagnie Des Indes
    - Rente sur les états de Bretagne, reconstitution, emission 1760., 26 mai 1761; MC/ET/XXXV/708
      Nom, qualité: (Mme ou Mlle) Mauclerc de La Muzanchere, Marie Anne Suzanne.
      Domicile: Lucon (Vendée).
      Nom, qualité: (M.) Mauclerc de La Muzanchere, Pierre.
      Profession: eveque, Nantes (Loire-Atlantique).
      Domicile: Nantes (Loire-Atlantique)
    - Bail, maison, Paris (Paris) rue des Petits-Augustins., 26 mai 1761; MC/ET/XXXV/708
      Nom, qualité: (M.) Hillerin de Boistissandeau de, Jean Baptiste Laurent.
      Profession: correcteur à la chambre des comptes.
      Nom, qualité: (M.) Lescouet de, Francoise Therese Claude Helene.
      Domicile: Bourg-des-Comptes (Ille-et-Vilaine) Boschet (le).
      Nom, qualité: (M.) Kernezne de La Roche de, Joseph Luc (marquis, Roche (la)), Roche (la).
    - Succession, décharge., 27 mai 1761; MC/ET/XXXV/708
      Nom, qualité: (Mme ou Mlle) Pommier, Marie Anne.
      Profession: religieuse, Paris, Communaute de Sainte-Agnes.
      Relations: tante de l'intervenant 2, tante de l'intervenant 3, grand-tante de l'intervenant 4.
      Nom, qualité: (M.) Pommier, Pierre Jacques.
      Profession: boucher, Auxy (Loiret).
      Domicile: Auxy (Loiret).
      Nom, qualité: (M.) Pommier, Achille.
      Profession: boucher, Sceaux (Hauts-de-Seine).
      Domicile: Sceaux (Hauts-de-Seine).
      Nom, qualité: (M.) Pommier, Marc Abel.
      Profession: boucher (garcon), Malesherbes (Loiret).
      Domicile: Malesherbes (Loiret)
    - Rente de l'Hôtel de ville, transport, emprunt aides et gabelle emission 1720., 27 mai 1761; MC/ET/XXXV/708
      Nom, qualité: (M.) Garnier, Jean.
      Profession: maitre d'hotel de la reine.
      Profession: grand maitre des eaux et forets du poitou, Angouleme (Charente).
    - Procuration revenus, dépôt., 27 mai 1761; MC/ET/XXXV/708
      Nom, qualité: (M.) Lur de Saluces de, Henri Hercule Joseph (comte, Saluces), Saluces.
      Profession: colonel de cavalerie.
      Domicile: Pont-Chateau (Loire-Atlantique).
      Nom, qualité: (Mme ou Mlle) Tarneau de, Angelique Aimee Romaine Julie.
      Nom, qualité: (M.) Lur de Saluces de, Pierre (marquis, Saluces), Saluces
    - Rente, constitution., 28 mai 1761; MC/ET/XXXV/708
      Nom, qualité: (M.) Barjac de Renneville de, Honore Joseph (écuyer).
      Profession: trésorier general de la maison du roi.
      Nom, qualité: (Mme ou Mlle) Pescheur, Catherine.
      Nom, qualité: (M.) Carre, Pierre.
      Profession: contrôleur de la maison de la reine
    - Rente, constitution., 29 mai 1761; MC/ET/XXXV/708
      Nom, qualité: (M.) Veron, Antoine Charles.
      Profession: drapier (marchand), Paris.
      Nom, qualité: (M.) Labbe, Joseph.
      Profession: peintre (maître), Paris.
    - Rente, constitution., 29 mai 1761; MC/ET/XXXV/708
      Nom, qualité: (M.) Noailles de, Jean Paul Francois (comte, Ayen), Ayen.
    - Succession, renonciation., 29 mai 1761; MC/ET/XXXV/708
    - Compte., 29 mai 1761; MC/ET/XXXV/708
      Nom, qualité: (M.) Martin, Jacques Philippe (bourgeois).
      Profession: marchand de bois (ancien).
      Profession: secrétaire du roi, payeur des rentes, Paris.
    - Procuration rente publique, dépôt., 30 mai 1761; MC/ET/XXXV/708
      Nom, qualité: (Mme ou Mlle) Postel, Anne.
      Domicile: Torigni-sur-Vire (Manche).
      Profession: charge d'affaires de France, Berlin (allemagne).
    - Notoriété, prenoms., 30 mai 1761; MC/ET/XXXV/708